【裁判字號】    90,易,2163
【裁判日期】    901204
【裁判案由】    傷害
【裁判全文】
臺灣臺南地方法院刑事判決                          九十年度易字第二一六三號
    公  訴  人  臺灣台南地方法院檢察署檢察官
    被      告  戊○○
                己○○○
                乙○
右列被告因傷害案件，經檢察官提起公訴（九十年度偵字第八一一一號、第九三八二
號），本院判決如左：
    主  文
戊○○、己○○○共同傷害人之身體，各處拘役肆拾日，如易科罰金，均以佰元折
算壹日。
乙○連續傷害人之身體，處拘役伍拾日，如易科罰金，以佰元折算壹日。
    事  實
一、乙○係台南市○○路一六０號土城聖母廟之工作人員，於民國九十年二月十二日
    下午六時許，因欲驅離在該廟廣場上擺設攤位之丙○○○（另為不起訴處分），
    並嫌其收攤之動作太慢，竟基於傷害人身體之概括犯意，連續徒手毆打丙○○○
    ，致其倒地並受有右側眼眶血腫併挫傷、胸部血腫挫傷及背部挫傷等傷害，見丙○○○之子戊○○、媳婦己○○○聞訊陸續趕來，雙方即互基於傷害人身體之犯
    意而互毆，致乙○受有左耳部、下頷、左中指多處裂傷及左耳擦傷等傷害；己○○○受有雙臉頰挫傷併右側血腫及上唇血腫等傷害。乙○並趁己○○○、戊○○
    扶起丙○○○之際，毆打隨後而來之己○○○之女丁○○、甲○○，致丁○○受
    有右手肘及手腕挫、擦傷等傷害；甲○○受有雙側臉頰、牙齒及唇部挫傷等傷害
    。
二、案經丙○○○、己○○○、乙○訴由台南市警察局第三分局報告暨丁○○、甲○○告訴台灣台南地方法院檢察署檢察官偵查起訴。
    理  由
一、訊據被告乙○、戊○○、己○○○均矢口否認有傷害之犯行，被告乙○辯稱：因
    伊禁止告訴人丙○○○在廟前廣場設攤，即遭被告戊○○一家人毆打，伊並未還
    手云云。被告戊○○辯稱：伊見被告乙○毆打告訴人丙○○○，並欲毆打伊，伊
    即逃跑，被告乙○之傷係追打伊時自己跌倒所致云云。被告己○○○辯稱：伊見
    被告乙○追打被告戊○○，伊過去時，即遭被告乙○以右手毆打臉部各等語。惟
    查右揭犯罪事實，業據告訴人丙○○○、甲○○、丁○○及被告乙○、戊○○、
    己○○○指訴甚詳，而被告乙○若係自行跌倒而受傷，應不致於下頷及耳部同時
    擦傷。此外，復有醫院之診斷證明書三紙、影本二紙附卷可參。事證已臻明確，
    被告乙○、戊○○、己○○○三人所辯，顯係卸責之詞，不足採信，彼等傷害犯
    行，均堪予認定。
二、核被告乙○、戊○○、己○○○所為，均係犯刑法第二百七十七條第一項之傷害
    罪。被告乙○之多次傷害犯行，時間緊接，構成要件相同，顯係基於概括犯意反
    覆為之，為連續犯，依法以一罪論，並加重其刑。被告戊○○、己○○○有犯意
    聯絡及行為分擔，皆為共同正犯。爰審酌被告等品性，及其犯罪之動機、目的、
    手段、所生危害、犯後態度等一切情狀，分別量處如主文所示之刑，並諭知易科
    罰金折算標準，以資懲儆。
三、據上論斷，應依刑事訴訟法第二百九十九條第一項前段，刑法二十八條、第五十
    六條、第二百七十七條第一項、第四十一條第一項前段、罰金罰鍰提高標準條例
    第一條前段、第二條，判決如主文。
本案經檢察官陳慧玲到庭執行職務。
中      華      民      國      九十      年     十二    月     四      日
                              臺灣臺南地方法院刑事第二庭
                                      法  官  王立村
右正本證明與原本無異。
如不服本判決，應於送達後十日內，向本院提出上訴狀。
                                       書記官  楊尚穎
中      華      民      國      九十      年     十二    月     四      日
附錄本案論罪科刑法條全文：
刑法第二百七十七條第一項：
傷害人之身體或健康者，處三年以下有期徒刑、拘役或一千元以下罰金。


司法院資訊處製作；財團法人民間司法改革基金會備份。
